# 求助陈版，可供出售权益工具减值的列报

提问人：小盆友 时间：2017-03-02 09:44:47
可供出售金融资产发生减值时，即使该金融资产没有终止确认，原计入所有者权益中的因公允价值下降形成的累计损失，应当予以转出，计入当期损益。也就是说可供出售金融资产发生减值时，对综合收益总额是没有影响的，那么可供出售金融资产发生减值，利润表中其他综合收益部分如何反映呢？
如果可供出售金融资产为权益工具，其减值损失在该权益工具价值回升时，应通过权益转回，不得通过损益转回。那是否说明可供出售权益工具的减值应该通过利润表中“ 以后不能重分类进损益的其他综合收益”项目进行列报呢？可是列报在“ 以后不能重分类进损益的其他综合收益”两个明细项都不合适？请教陈版如何进行列报。

回答人：chenyiwei
1 、一般情况下，可供出售金融资产在减值之前，可能出现一个其他综合收益为负数（公允价值变动为负数）的过程，导致其他综合收益为借方余额。在计提减值准备时，一方面借记资产减值损失，贷记减值准备；另一方面借记“可供出售金融资产——公允价值变动”，贷记其他综合收益。 2 、可供出售金融资产的公允价值变动属于未来可重分类至损益的其他综合收益，虽然目前持有期间不能通过损益转回，但由此形成的其他综合收益在处置该投资时是可以重分类到投资收益的。

提问人：hsmsh 时间：2017-03-14 11:22:23
@chenyiwei 陈版，您能看一下我理解的对不对么？
比如说 1.可供出售累计公允价值变动-20： 借：可供出售-公允价值变动 -20 贷：资本公积-其他综合收益 -20 2.确认减值 20 ，无法收回时： 借：资产减值损失 20 贷：可供出售-减值准备 20 借：可供出售-公允价值变动 20 贷：资本公积-其他综合收益 20这样，其他综合收益余额为 0 ，公允价值变动余额为 0 ，可供出售-减值准备 借方-20，这样理解是否正确？
现在看注会书上，可供出售发生减值损失时，直接以 “资产减值损失” “其他综合收益”对记，没有涉及减值准备科目，但是往往很多统计报表上都会有减值准备列示的要求，直接新建二级科目 “可供出售-减值准备”是否是多数企业的常用情况呢？
已计提减值的可供出售 卖出时，是否要将之前计入损益的减值损失反向记一下冲回（即使已经离计提减值过去了好几年）？借： 可供出售-减值准备 20 贷：资产减值损失 20

回答人：chenyiwei
你的理解是合理的。既然要计提减值准备，当然要体现出减值准备科目的发生额。减值准备是否单列科目，可以由企业自行判断。